【裁判字號】    98,易,1610
【裁判日期】    980914
【裁判案由】    竊盜
【裁判全文】
臺灣板橋地方法院刑事判決              98年度易字第1610號
公  訴  人  臺灣板橋地方法院檢察署檢察官
被      告  甲○○
                （現於臺灣臺北監獄臺北分監執行中）
上列被告因竊盜案件，經檢察官提起公訴（98年度偵字第12834
號），本院判決如下：
    主  文
甲○○攜帶兇器踰越安全設備竊盜，累犯，處有期徒刑壹年。
    事  實
一、甲○○前於民國（下同）94年間因竊盜案件，經臺灣士林地
    方法院判處有期徒刑6 月確定，並於96年3 月4 日縮刑期滿
    ；復於95年間因妨害兵役案件，經本院判處有期徒刑2 月確
    定，於96年7 月3 日易科罰金執行完畢；又於96年間違反毒
    品危害防制條例案件，經本院分別判處有期徒刑5 月、4 月
    ，應執行有期徒刑7 月確定，於97年10月28日縮刑期滿。詎
    仍不知悛悔，竟意圖為自己不法之所有，於97年12月19日下
    午某時許之日間，在臺北縣三重市○○街69號屋頂，攜帶乙
    ○○所有原放置在上址6 樓院子之客觀上足供作為兇器使用
    之一字起子撬開上開地點之遮雨棚後（毀損部分未據告訴）
    ，踰越該鐵窗之安全設備，進入乙○○之住處，竊取乙○○
    所管領之現金新臺幣（下同）共17000 元、金戒子及項鍊各
    乙只、耳環乙對等物，得手後開啟上開處所之大門逃逸。嗣
    乙○○報警後，經警在上開處所之紙盒及存錢筒上採集可疑
    指紋，送內政部警政署刑事警察局比對，核與甲○○所列檔
    之指紋卡相符，始查知上情。
二、案經臺北縣政府警察局三重分局報請臺灣板橋地方法院檢察
    署檢察官偵查起訴。
    理  由
一、證據能力部分：按被告以外之人於審判外之言詞或書面陳述
    ，除法律有規定者外，不得作為證據，刑事訴訟法第159 條
    第1 項固定有明文。惟被告以外之人於審判外之陳述，雖不
    符同法第159 條之1 至之4 之規定，而經當事人於審判程序
    同意作為證據，法院審酌該言詞陳述或書面陳述作成時之情
    況，認為適當者，亦得為證據；當事人、代理人或辯護人於
    法院調查證據時，知有第159 條第1 項不得為證據之情形，
    而未於言詞辯論終結前聲明異議者，視為有前項之同意，此
    亦據同法第159 條之5 規定甚明。查本件被告、檢察官於本
    院準備程序中均未就證據能力提出爭執，且迄於言詞辯論終
    結前，亦未就本院所調查之證據主張有刑事訴訟法第159 條
    第1 項不得為證據之情形，應認均已同意得作為本案之證據
    。從而，下述證據資料縱有屬傳聞證據，且不符刑事訴訟法
    第159 條之1 至之4 之規定者，經本院審酌各該證據資料作
    成時之一切客觀情況，認無不適當之情事，均認有證據能力
    ，合先敘明。
二、訊據被告甲○○矢口否認有上揭竊盜之犯行，並辯稱：伊從
    未進入乙○○之住處，亦不知為何乙○○住處內之紙盒、存
    錢筒會有伊之指紋云云。經查：證人即被害人乙○○於警詢
    中證稱：「97年12月19日我跟我女兒早上七點多都出門去上
    班，我兒子、媳婦跟我老婆這幾天出國去玩所以不在家，直
    到下午約17時40分，我工作下班後返回三重市○○街69號5
    樓的住處，發現大門沒有關，房間裡面被翻箱倒櫃，窗戶的
    遮雨棚被撬開，我就等我女兒回來報警‧‧‧小偷破壞我窗
    戶的遮雨棚後進入‧‧‧」，又於偵查中證稱；「我當天五
    時下班後發現的，我發現我家的門是打開的，門鎖沒壞，我
    進房間就看到房間被翻箱倒櫃，小偷是從屋頂撬開遮雨棚的
    棚子，跳到鐵窗內由窗戶進入我家中，小偷是拿我放在六樓
    加蓋內的一字起子。我遭竊現金17,000、金戒子乙只、項鍊
    乙只、耳環乙對，現金部分有把存錢筒的錢偷走」（見偵查
    卷第4頁 及第25頁），復於本院審理時結證稱：「法官問：
    97年12月19日你是何時發現你的家裡遭竊？證人答：我下午
    5 點30幾分下班回家才發現，我發現房間亂七八糟，我直接
    反應就是遭小偷，我的女兒回來時才報警，晚上7 、8 點我
    女兒回來才報警。法官問：小偷是用何方式進入你的家裡行
    竊？證人答：拿我的工具一字起子敲開遮雨棚一個洞，爬進
    鐵窗到我的家裡行竊。法官問：你如何確定小偷是使用你的
    工具一字起子？證人答：因為一字起子留在現場，原來一字
    起子放在六樓的小院子我的工具箱內，後來我回來發現遺留
    在七樓的遮雨棚上面。」（見本院審理卷附98年8 月31日審
    判筆錄），此外並有監視器翻拍之照片2 幀在卷可參（見偵
    查卷第6 頁）。又經警在被害人乙○○住處之紙盒上、存錢
    筒上所採集之指紋，經送往內政部警政署刑事警察局鑑驗，
    確認與被告指紋卡之左食指、右中指、右拇指指紋相符，有
    該局98年2 月4 日刑紋字第098001168 3 號鑑驗書暨所附被
    告指紋卡片以及證物清單附卷可佐（見偵查卷第7 頁至第10
    頁及第18頁）。又被告既自承從未至被害人住處，是何以經
    警在被害人住處內之紙盒上與存錢筒上所採集之指紋，會與
    被告之指紋相符。綜上所述，足見被告所辯係屬飾卸之詞，
    妥無可採。本案事證明確，被告之犯行堪予認定，應依法論
    科。
三、查被告行竊時使用之「一字起子」，係鐵製品，長約20多公
    分，業據證人乙○○於本院審理時證述甚詳。是自足以傷人
    之身體或性命，客觀上當可作為兇器使用無疑。故核被告甲
    ○○所為，係犯刑法第321 條第1 項第2 款、第3 款之攜帶
    兇器踰越安全設備竊盜罪。至起訴書並未論及被告行竊時係
    攜帶兇器竊盜，然此部分與起訴部分僅係加重條件之競合，
    本院自應一併審究。末查；被告前有如事實欄所載徒刑執行
    之情形，有臺灣高等法院被告前案紀錄表在卷可徵。其於有
    期徒刑執行完畢後5 年內，故意再犯本件有期徒刑以上刑之
    本罪，為累犯，應依法加重其刑。爰審酌被告之素行狀況、
    其犯罪之動機、目的、手段、竊得財物之價值、對於被害人
    所生之危害程度，及犯後卸詞卸責、未見悔意等一切情狀，
    量處如主文所示之刑，以示懲儆。又被告行竊時所用之一字
    起子並非被告所有而係被害人乙○○所有之物，業據證人乙
    ○○證述在卷，自無從於本案中宣告沒收，附此說明。
據上論斷，應依刑事訴訟法第299 條第1 項前段，刑法第321 條
第1 項第2 款、第3 款、第47條第1 項，判決如主文。
本案經檢察官陳伯均到庭執行職務
中    華    民    國    98    年    9     月    14    日
                 刑事第二十二庭   法  官  潘  長  生
以上正本證明與原本無異。
如不服本判決應於送達後10日內向本院提出上訴書狀，並應敘述
具體理由；其未敘述上訴理由者，應於上訴期間屆滿後20日內向
本院補提理由書（均須按他造當事人之人數附繕本）「切勿逕送
上級法院」。
                                  書記官  洪  紹  甄
中    華    民    國    98    年    9     月    14    日
附錄本案論罪科刑法條全文：
中華民國刑法第321 條：
犯竊盜罪而有左列情形之一者，處6月以上、5年以下有期徒刑：
一  於夜間侵入住宅或有人居住之建築物、船艦或隱匿其內而犯
    之者。
二  毀越門扇、牆垣或其他安全設備而犯之者。
三  攜帶兇器而犯之者。
四  結夥三人以上而犯之者。
五  乘火災、水災或其他災害之際而犯之者。
六  在車站或埠頭而犯之者。
前項之未遂犯罰之。


司法院資訊處製作；財團法人民間司法改革基金會備份。
